臺灣臺東地方法院民事判決
109年度訴字第31號
原      告  當地開發有限公司

法定代理人  黃鴻章  
訴訟代理人  蕭芳芳律師
被      告  大發輪船航運股份有限公司

法定代理人  尤素珍  
訴訟代理人  游孟輝律師
上列當事人間請求給付代理服務費事件，本院於民國111年3月21
日言詞辯論終結，判決如下：
    主      文
原告之訴及假執行之聲請均駁回。
訴訟費用由原告負擔。
    事實及理由
壹、程序部分
　　按訴狀送達後，原告不得將原訴變更或追加他訴，但請求之
    基礎事實同一者、擴張或減縮應受判決事項之聲明者，不在
    此限，民事訴訟法第255條第1項但書第2、3款定有明文。原
    告起訴時聲明：被告應給付原告新臺幣（下同）10,535,616
    元，及自起訴狀繕本送達翌日起至清償日止，以年息5％計算
    之利息。嗣原告於民國109年5月28日當庭擴張聲明為：被告
    應給付原告11,378,395元，及自起訴狀繕本送達翌日起至清
    償日止，按年息5％計算之利息（詳本院卷一第97頁），經核
    變更請求金額部分僅單純擴張應受判決事項之聲明，而變更
    請求權基礎部分屬與原訴主要爭點及證據資料相同，請求基
    礎事實同一，皆合於前開規定，自應准許。
貳、實體部分　
一、原告起訴主張：
  ㈠被告公司因航行「墾丁後壁湖漁港/蘭嶼開元港（下稱後壁湖
    /蘭嶼）」航線之客輪遭後壁湖業者排斥致無法航行上開航
    線，故自95年起委託原告公司代理被告公司所有之金星3號
    、恆星等客輪上開航線之船務，雙方約定依每航班給付原告
    公司成人票每票70元之代理服務費。
　㈡原告公司代理被告公司「後壁湖/蘭嶼」航線票務服務內容為
    ：1.被告公司「後壁湖/蘭嶼」航線往返船班每日2班，適航
    季節為每年4月至9月，每年航行6個月。2.代辦費用除由原
    告公司出面向臺東地區農會承租使用臺東富岡候船室，代辦
    售票業務外，尚須支付臺東富岡候船室場地廁所清潔費用等
    代辦業務。
　㈢97年底，被告公司負責人甲○○以公司目前營運尚未穩定為由
    ，向原告公司負責人丁○○及董事長丙○○表示先暫緩支付上開
    「後壁湖/蘭嶼」航線船務代理服務費，然被告公司自97年7
    月起即未再給付原告公司上開船務代理服務費。原告公司於
    109年1月3日以臺東博愛路4號存證信函催告被告公司給付，
    遭被告公司拒絕。被告公司應給付原告公司上開「後壁湖/
    蘭嶼」航線之船務代理服務費共計11,378,395元，計算方式
    為：（317783人＋7314人）×35元＝11,378,395元。爰依委任
    關係，提起本件訴訟。
　㈣並聲明：
　1.被告應給付原告11,378,395元及自起訴狀繕本送達翌日起至
    清償日止，按年息5％計算之利息。
　2.願供擔保，請准宣告假執行。
二、被告則抗辯以：
　㈠原告指稱被告公司自95年間起即委託原告公司代理「後壁湖/
    蘭嶼」航線船務工作並非事實，此皆為原告公司虛構捏造。
    被告公司於88年間開闢「臺東富岡伽藍港/蘭嶼開元港（下
    稱富岡/蘭嶼）」航線，嗣於90年間開闢「後壁湖/蘭嶼」航
    線航線。然除「富岡/蘭嶼」航線曾於99年間實施聯營約1年
    外，「後壁湖/蘭嶼」航線從未實施聯營，被告公司更從未
    將「後壁湖/蘭嶼」航線委託他人代理船務工作。從而，原
    告主張被告積欠船務代理服務費更是子虛烏有。
　㈡至原告稱其於109年1月3日以臺東博愛路4號存證信函催告被
    告給付「後壁湖/蘭嶼」航線之船務代理服務費26,339,040
    元，係肇因被告公司負責人甲○○以個人名義發函要求原告公
    司負責人丁○○、李宜桂夫妻返還其借名投資長杰航運股份有
    限公司之104、105年盈餘分配紅利約460萬元，丁○○、李宜
    桂夫妻乃分別以原告公司、李宜桂名義發函虛構捏造被告公
    司積欠原告公司「後壁湖/蘭嶼」航線代理船務費用，及捏
    稱「經扣除應分擔之費用及相關之債務，台端可得新台幣（
    下同）6,013元…」等語，企圖以此掩飾、扭曲丁○○、李宜桂
    2人應返還前揭460萬元紅利予甲○○個人之事實。
　㈢並聲明：
　1.原告之訴及假執行之聲請均駁回。
　2.如受不利判決，願供擔保請准免為假執行。
三、不爭執事項（詳本院卷三第344頁至第345頁）
　㈠被告公司（所有船隻：金星3號）前與原告法定代理人丁○○、
    訴外人龍鴻航業股份有限公司（所有船隻：綠島之星2號）
    、帆利航運有限公司（所有船隻：凱旋1號、2號）、長杰航
    運股份有限公司（所有船隻：天王星）協議，如以綠島線（
    指「臺東富岡伽藍港/綠島南寮港」航線，下稱「臺東/綠島
    」航線）船隻行駛蘭嶼，收入不足支應油資者由調動船隻之
    船東補足油資差額，如支出油資尚有盈餘，盈餘亦須納入綠
    島線營收依票款比例分配之。
  ㈡被告公司依本院卷一第41頁之綠島（指「臺東/綠島」航線）
    聯合排班計劃書應給予原告公司之綠島代辦費，業已結清。
  ㈢依本院卷一第41頁至第46頁之臺東綠島交通客輪輪流排班合
    約計畫書，參與「臺東/綠島」航線排班之船隻不得跑蘭嶼
    線，惟蘭嶼鄉公所淡季補助之船班則不在此限，而金星3號
    為100年3月7日起至105年2月28日參與綠島線排班之船隻，
    恆星客輪自100年3月7日起至105年2月28日止則未參與「臺
    東/綠島」航線排班。
  ㈣「後壁湖/蘭嶼」航線之各進出港安檢所分別為開元漁港安檢
    所（蘭嶼）及後壁湖漁港安檢所（後壁湖），且「後壁湖/
    蘭嶼」航線不會經過臺東富岡漁港，故不會經過伽藍漁港安
    檢所。
四、得心證之理由　　　　
　㈠按當事人主張有利於己之事實者，就其事實有舉證之責任，
    民事訴訟法第277條前段定有明文。又民事訴訟如係由原告
    主張權利者，應先由原告負舉證之責，若原告先不能舉證，
    以證實自己主張之事實為真實，則被告就其抗辯事實即令不
    能舉證，或其所舉證據尚有疵累，亦應駁回原告之請求。
　㈡經查：
　1.關於被告公司所積欠原告公司自97年7月起至106年5月22日
    止之「後壁湖/蘭嶼」航線之船務代理服務費的金額及計算
    方式，原告公司先於109年1月3日以臺東博愛路4號存證信函
    催告被告公司，稱被告公司共積欠上開期間船務代理服務費
    26,339,040元（詳本院卷一第15頁）；嗣於109年1月21日提
    起本訴時，則改稱因尚有小孩之代理服務費，故暫以4成粗
    估計算，故向被告公司請求給付原告上開船務代理服務費10
    ,535,616元，其計算方式為：每日往返蘭嶼/後壁湖兩趟，
    每趟以載客117人次計算，每日共計234人次，服務費以每人
    70元計算，每日小計16,380元，97年7月起至106年5月22日
    止共計1608日，每日服務費16,380元×1608日＝26,339,040元
    ，26,339,040元×40％＝10,535,616元（詳本院卷一第7頁），
    另又請求本院向海巡署南部分署第六岸巡隊後壁湖安檢所函
    詢被告公司之金星3號、恆星客輪自97年7月起至106年5月22
    日止之「後壁湖/蘭嶼」航線每日航班載運人數，以計算本
    件被告公司所積欠原告公司之船務代理服務費，有原告起訴
    狀在卷可憑（詳本院卷一第7頁）；其後，原告公司於109年
    5月28日則依其自行提出之「97年7月起至106年5月22日止金
    星3號、恆星客輪後壁湖往返蘭嶼航行日數趟數人數計算表
    （詳本院卷一第34頁）」，主張被告公司共積欠其船務代理
    服務費11,378,395元，其計算方式則改為：（317783人＋731
    4人）×35元＝11,378,395元。因317783人為原告所主張之恆
    星客輪自97年7月起至106年5月22日止之「後壁湖/蘭嶼」航
    線單程人數總和，7314人則係原告主張之金星3號自97年7月
    起至106年5月22日止之「後壁湖/蘭嶼」航線單程人數總和
    （詳本院卷一第34頁），故可推知該計算式係以每一旅客35
    元計算本件船務代理服務費，且不計單程或來回程，亦未區
    分成人或兒童票。
　2.至就兩造間所約定之「後壁湖/蘭嶼」航線船務代理服務費
    之計算方式，原告公司於起訴狀先係主張「雙方約定依每航
    班給付原告成人票每票70元之代理服務費」（詳本院卷一第
    6頁），嗣於該起訴狀末則改稱「因尚有小孩之代理服務費
    ，故暫以4成計算」，向被告請求船務代理服務費10,535,61
    6元（詳本院卷一第7頁）。而原告公司法定代理人先於本院
    109年5月28日言詞辯論時陳稱：「（問：契約締結時約定如
    何結算服務費？服務費調整過程？）以人頭算，15天或1個
    月結一次，因為經理的關係，最晚一個月會結一次。服務費
    一直都是單程35元，來回就70元。」等語（詳本院卷一第98
    頁），然於本院審理時卻翻異前詞，改證稱：「（問：請問
    你說的大發輪船公司有交給你97年之前行政規費，是月結嗎
    ？）當初講的是月結。但如果乙○○【其自陳於91年至105年
    間擔任被告公司業務經理之證人，參本院卷一第130頁】有
    提早回來會提早給。」、「（問：給你的金額只有70元還是
    180元？）70元。」、「（問：乙○○把70元是直接交給你還
    是交給丙○○還是陳光復？）大部分都是交給我，但剛開始是
    陳光復在做。」、「（問：你是否有開70元收據給人家？）
    沒有。乙○○都會拿報表給我，有爭議的時候會跟海巡署調資
    料。」、「（問：乙○○被告公司在後壁湖所聘任經理，他計
    算後壁湖蘭嶼線代辦費，他計算的月結金額部分，他用什麼
    樣的報表給你看？類似像原證五？）太久了，我忘記了。」
    、「（問：你如何確認他給的人頭數是正確的？）海巡署那
    裡都會登記。」、「（問：乙○○說他任職一兩年期間有付給
    當地開發的代辦費，你是根據他提供的人頭數再去核對海巡
    署的安檢人數，來決定他是否確實核給？）對，人數的單據
    我們沒有存留。」等語（詳本院卷一第154頁至第155頁、第
    156頁）；而證人即原告公司董事長丙○○則於本院審理時證
    稱：「（問：兩造間有無代理服務之約定？具體約定內容為
    何？）…我們當初講的服務費單程35元，來回70元，我們處
    理完對方就要給我們費用…」、「（問：兩造平時如何結算
    代辦費？）那時候我已經每個月交給丁○○，由丁○○跟乙○○算
    。」等語在卷（詳本院卷一第142頁至第143頁）。據此可知
    ，原告公司及其法定代理人、董事長就「後壁湖/蘭嶼」航
    線船務代理服務費之計算方式，諸多歧異，甚至前後矛盾，
    有先主張每航班給付原告成人票每票70元船務代理服務費，
    再改稱依成人或兒童收取不同金額船務代理服務費卻未說明
    兒童部分之計價方式者，有主張以單程35元、來回70元計算
    船務代理服務費者，有先稱以單程35元、來回70元計算，其
    後改稱一律依人頭數收取70元者。
　3.本院審酌：
　⑴兩造均為從事船務、航運經營相關業務之法人組織，有兩造
    經濟部商工登記公示資料查詢結果可證（詳本院卷一第12頁
    、第13頁），且依原告公司所陳，被告公司自95年起即委託
    其代理金星3號、恆星等客輪之「後壁湖/蘭嶼」航線船務，
    嗣於97年7月起始停止給付上開船務代理服務費，若前述內
    容屬實，則兩造於95年契約締結時縱未簽立書面契約，亦應
    會就原告公司就代理金星3號、恆星客輪之「後壁湖/蘭嶼」
    航線船務之報酬即船務代理服務費的計算、收取方式等必要
    之點為具體明確約定，否則兩造如何計算此部分船務業務之
    營業收入（原告公司部分）、營業費用（被告公司部分），
    並據以編製其等財務報表？然觀諸原告公司主張之金星3號
    、恆星客輪自97年7月起至106年5月22日之「後壁湖/蘭嶼」
    航線船務代理服務費金額，從26,339,040元至11,378,395元
    不等，而就金星3號、恆星客輪之「後壁湖/蘭嶼」航線船務
    代理服務費的計算方式，亦有前述彼此相互矛盾、前後反覆
    之歧異，已難信其主張為真實。遑論原告公司本件向被告公
    司請求船務代理服務費11,378,395元，其計算方式未採原告
    公司或其法定代理人、董事長任一主張，而係以每一旅客35
    元計算本件船務代理服務費，且不計單程或來回程，亦未區
    分成人或兒童票，亦足認兩造間應無原告公司所主張被告公
    司委託原告公司代理金星3號、恆星等客輪「後壁湖/蘭嶼」
    航線船務存在，否則原告公司為何最後係以與其書狀、法定
    代理人、董事長所主張不同之計算方式計算本件船務代理服
    務費？
　⑵原告公司法定代理人固於本院審理時證述證人即被告公司員
    工乙○○會拿「後壁湖/蘭嶼」航線代辦費報表給他，如有爭
    議，其亦會向海巡署調安檢人數資料核對（詳本院卷一第15
    6頁）。然觀之海洋委員會海巡署南部分署第六岸巡隊函復
    本院之恆星客輪自97年7月1日起至106年5月22日止之進出港
    紀錄（詳本院卷一第335頁至第417頁），該進出港紀錄僅記
    載旅客人數，及額外註記各趟次1、2歲以下兒童之人數以計
    入旅客人數，並未記載各趟次成年人、兒童旅客人數，亦未
    紀錄各趟次每位旅客係購買單程或來回程票，可知無論原告
    公司係採其書狀所稱之依成人票、兒童票分別計算船務代理
    服務費，或係採原告公司法定代理人、董事長所稱之單程35
    元、來回程70元計算本件船務代理服務費，原告公司均無可
    能以海巡署安檢人數資料核對、估算本件船務代理服務費，
    自亦難認原告公司法定代理人此部分之證述為真實。況依原
    告公司法定代理人前揭證述，其原本即可自行向海巡署調閱
    安檢人數資料，以與被告公司員工乙○○所提供之報表核對，
    確認被告公司有無有如實支付金星3號；恆星客輪「後壁湖/
    蘭嶼」航線之船務代理服務費，則被告公司縱使其後未再提
    供報表予原告公司，原告公司仍自行向海巡署調閱安檢人數
    資料核算，無須請求本院代為函詢。然原告公司提起本件起
    訴時，卻係請求本院代向海巡署調取金星3號、恆星客輪自9
    7年7月1日起至106年5月22日止之進出港紀錄，以計算本件
    船務代理服務費之請求金額，有起訴狀在卷。基此，原告公
    司法定代理人之證述核與原告公司書狀所載相互矛盾，亦與
    事證不符，故其等此部分主張及證述，均難認可信。
　⑶原告公司雖提出其自行整理之「97年7月起至106年5月22日止
    金星3號、恆星客輪後壁湖往返蘭嶼航行日數趟數人數計算
    表」（詳本院卷一第34頁），並稱「99年4月2日上午9時23
    分許起至101年10月18日14時40分止，開元漁港安檢所皆以
    登輪時間做記載；所以原告公司會計當初要統計人數時也搞
    不清楚，經向海巡單位查詢後，才得知當初後壁湖安檢所，
    是沒有做記載後壁湖出港的時間的，只由開元漁港安檢所做
    登輪的時間記載。恆星客輪從墾丁後壁湖漁港往返蘭嶼開元
    漁港的航程大約2小時30分左右；而墾丁後壁湖漁港開往蘭
    嶼開元漁港，早上開船的時間大部分是07:30，下午大部分
    是13:00，蘭嶼開元漁港開往墾丁後壁湖漁港，早上開船的
    時間大部分是10:30，下午大部分是15:30，有時候團體要提
    早或延後開船的時間；也會配合團體要的時間開船。所以原
    證九光碟內容之開元漁港安檢所【進港】即是墾丁後壁湖漁
    港開出船班的時間；【出港】即是蘭嶼開元漁港開出船班的
    時間，至於【登輪時間】（進港）即是客輪到了蘭嶼開元漁
    港(下船旅客的清點人數)的時間，【登輪時間】（出港）則
    是客輪要由蘭嶼開元漁港開出前，必須開始要清點上船旅客
    的清點人數的時間」等語，主張被告所有之恆星客輪於99年
    4月至9月確有單程搭乘人數2884人、3589人、3234人、4213
    人、4707人、1190人。然海洋委員會海巡署安檢資訊系統並
    無恆星客輪於99年4月2日至同年10月18日之進出後壁湖漁港
    紀錄乙節，業據該署南部分署第六岸巡隊以111年1月19日南
    六隊字第1111100248號函復本院在卷，並有恆星客輪於該期
    間之進出港紀錄查詢憑卷可佐（詳本院卷三第30頁至第53頁
    ）。此外原告公司復未提出其他證據證明其此部分之主張，
    兼以本件原告公司據以計算本件船務代理服務費之資料即係
    海巡署安檢資訊系統之金星3號、恆星客輪進出港紀錄，是
    原告公司主張被告所有之恆星客輪於99年4月至9月之單程搭
    乘人數2884人、3589人、3234人、4213人、4707人、1190人
    等節，核屬無憑，不足採信。
　⑷又衡以兩造既均為法人組織，且原告公司亦自陳被告公司在9
    7年7月前均如實給付本件金星3號、恆星客輪「後壁湖/蘭嶼
    」航線之船務代理服務費，則原告公司理當於其95年、96年
    財務報表認列此筆營業收入，並據以申報營利事業所得稅。
    然原告公司不僅未提出任何財務報表、會計憑證以實其說，
    尤有甚者，原告公司及其法定代理人、董事長就本件船務代
    理服務費之計算方式，所述明顯相互齟齬，業經本院認定如
    前，則被告公司是否確曾給付過95年至97年7月間之金星3號
    、恆星客輪之「後壁湖/蘭嶼」航線船務代理服務費，亦值
    懷疑。從而，原告公司主張其被告公司自95年間起即委託原
    告公司代理「後壁湖/蘭嶼」航線船務工作等情，核屬無憑
    ，難認可信。 
　㈢至原告公司雖提出99年度第一次候船室業務討論會議紀錄（
    原證4）、105年4月3日後壁湖蘭嶼日報表（原證5、原證14
    ）、證明書（原證6）、臺東綠島交通客輪輪流排班合約計
    畫書（原證10）、100年度第2次候船室業務討論會議暨輪流
    排班合約計畫書附約決議約定事項（原證11）、100年度第4
    次候船室業務討論會議議程（原證12）、龍鴻航業股份有限
    公司與原告公司間之票務代理契約（原證13）、96年以前與
    長杰航運（天王星客輪）對帳甲○○親筆筆跡（原證15）、96
    年3月-99年2月大發航運須補償長杰航運每趟次金額資料（
    原證16）等證據（詳本院卷一第16頁至第28頁、第41頁至第
    52頁、第74頁至第91頁），為其請求被告給付本件船務代理
    服務費之憑據。本院審酌：
　1.對照原告公司所提出之105年4月3日後壁湖蘭嶼日報表（原
    證5、原證14），因原證5後半所附總營收日報表（蘭嶼縣）
    、拆帳日報表所記載之「TO：凱旋36％，TO：綠星22％，TO：
    金星21％，TO：天王星21％」之拆帳比率，與原告公司提出之
    「100年度第2次候船室業務討論會議暨輪流排班合約計畫書
    附約決議約定事項（原證11）」之綠島線輪流排班票款分配
    比例「凱旋號、2號36％，綠星2號22％，金星3號21％，天王星
    21％」相同（詳本院卷一第47頁），且原告公司法定代理人
    已自承原證4資料是「臺東/綠島」航線的開會紀錄，跟本件
    「後壁湖/蘭嶼」航線完全無關；本件請求的「後壁湖/蘭嶼
    」航線代理服務與被告公司金星3號跑「臺東/綠島」航線、
    「臺東/蘭嶼」航線之業務內容不同，計算業務費用之方式
    也不同等語明確（詳本院卷一第222頁倒數第5行以下至第22
    3頁第4行、第13行以下）。
　2.佐以證人即被告公司負責「後壁湖/蘭嶼」航線之員工乙○○
    於本院審理時證述：被告公司的船有跑「臺東/綠島」航線
    還有「後壁湖/蘭嶼」航線，因為跑後壁湖到蘭嶼的船（指
    恆星客輪）壞掉了，所以有用到跑「臺東/綠島」航線的船
    （指金星3號），因為「臺東/綠島」航線是要聯合排班，所
    以全部的費用要繳回綠島代辦處（指原告公司），所以才做
    這份報表，「臺東/綠島」航線排班處才有代辦費，「後壁
    湖/蘭嶼」航線沒有代辦費；除非我們公司跑「後壁湖/蘭嶼
    」航線的船有問題，調跑「臺東/綠島」航線的船來行駛「
    後壁湖/蘭嶼」航線才會有原證5日報表等語（詳本院卷一第
    130頁至第131頁、第135頁）。
　3.且兩造均不爭執被告公司（所有船隻：金星3號）前與原告
    公司法定代理人丁○○、訴外人龍鴻航業股份有限公司（所有
    船隻：綠島之星2號）、帆利航運有限公司（所有船隻：凱
    旋1號、2號）、長杰航運股份有限公司（所有船隻：天王星
    ）協議，如以「臺東/綠島」航線船隻行駛蘭嶼，收入不足
    支應油資者由調動船隻之船東補足油資差額，如支出油資尚
    有盈餘，盈餘亦須納入「臺東/綠島」航線營收依票款比例
    分配之。依本院卷一第41頁至第46頁之臺東綠島交通客輪輪
    流排班合約計畫書，參與「臺東/綠島」航線排班之船隻不
    得跑蘭嶼線，惟蘭嶼鄉公所淡季補助之船班則不在此限，而
    金星3號為100年3月7日起至105年2月28日參與綠島線排班之
    船隻，恆星客輪自100年3月7日起至105年2月28日止則未參
    與綠島線排班。又「後壁湖/蘭嶼」航線之各進出港安檢所
    分別為開元漁港安檢所（蘭嶼）及後壁湖漁港安檢所（後壁
    湖），且「後壁湖/蘭嶼」航線不會經過臺東富岡漁港，故
    不會經過伽藍漁港安檢所。且被告依本院卷一第41頁之綠島
    聯合排班計劃書應給予原告之綠島代辦費，業已結清等事實
    （詳三、不爭執事項）。
　4.據此可知，原告所提出之原證4-6、10-16資料內容，均與原
    告本件所請求之金星3號、恆星客輪「後壁湖/蘭嶼」航線船
    務代理服務費無關。是被告辯稱：原證4、11、12等會議紀
    錄內容均與「後壁湖/蘭嶼」航線船務無關，而係被告及其
    他3家輪船公司間就「臺東/綠島」航線聯營之會議紀錄；原
    證5前半部之「後壁湖蘭嶼日報表（單程）」係由被告製作
    提供予後壁湖漁會做為核算被告公司使用後壁湖漁港碼頭之
    費用，該「後壁湖蘭嶼日報表（單程）」末所載「代辦費」
    為被告公司給付予後壁湖漁會之費用，並非給付予原告公司
    之代辦費。而原告公司之所以取得原證5前半部之「後壁湖
    蘭嶼日報表（單程）」即「105年4月3日後壁湖蘭嶼日報表
    （原證5、14）」，係因當時專跑「後壁湖/蘭嶼」航線之恆
    星客輪故障，被告公司調派金星3號客輪支援，依原證10臺
    東綠島交通客輪輪流排班合約計畫書內容可知，被告必須將
    當日載客收入扣除應給付予後壁湖漁會代辦費後之餘額，歸
    繳予「臺東/綠島」航線之聯營代理單位（即原告公司），
    並交付上開日報表予「臺東/綠島」航線之聯營單位即原告
    公司，被告公司乃提供金星3號之「105年4月3日後壁湖蘭嶼
    日報表」予原告公司等情，核與事證相符而可採。
  ㈣另原告公司董事長丙○○於本院審理時雖證稱：被告公司法定
    代理人甲○○以丙○○曾向她借500萬元為由，要求原告公司暫
    時停止收取本件船務代理服務費等語（詳本院卷一第142頁
    至第144頁），且原告公司提出臺東地區農會匯款收據【證
    人丙○○匯款560萬元予原告公司】及國泰世華商業銀行匯出
    匯款憑證【原告公司匯款5,624,079元予被告公司】等為證
    （原證17，本院卷第180頁）。惟依原告公司本件起訴狀記
    載（詳本院卷一第7頁），「97年底被告公司負責人甲○○女
    士於台東市鐵花路天地人餐廳門口，以公司目前營運尚未穩
    定為由，請求原告公司負責人丁○○及董事長丙○○有關代理票
    務服務費的部分先暫緩支付」，因原告公司及其董事長就其
    主張被告公司停止支付船務代理服務費之經過緣由，相互歧
    異，且其提出之臺東地區農會匯款收據、國泰世華商業銀行
    匯出匯款憑證之金額均與證人丙○○證述之500萬元借款不符
    ，均不足以證明證人丙○○所述其曾以個人名義向甲○○借款50
    0萬元、甲○○以前揭借款為由要求原告公司暫時停止收取本
    件船務代理服務費等情為真實。況該筆借款既為證人丙○○以
    個人名義向甲○○所借，則其還款時直接將借款本息匯予甲○○
    個人帳戶即可，何須先匯款560萬元予原告公司，再由原告
    公司再將前揭560萬元加匯24,079元共5,624,079元予被告公
    司？是原告公司及證人丙○○上開主張及證述，為不足採。
　㈤此外，因原告公司並未提出任何證據以資證明其本件所主張
    之事實存在，則原告公司依委任之法律關係，對被告公司請
    求給付船務代理服務費11,378,395元，即屬無據，應予駁回
    。
五、從而，原告依據委任之法律關係，請求被告給付船務代理服
    務費11,378,395元及自訴狀繕本送達被告翌日起至清償日止
    ，按年息5％計算之利息，為無理由，應予駁回。原告請求既
    不被允許，其假執行聲請沒有理由，應予駁回。
六、本件事證已臻明確，兩造其餘攻擊防禦方法及所提證據，核
    與判決之結果不生影響，爰不逐一論述，併此敘明。
七、訴訟費用負擔之依據：民事訴訟法第78條。　　
中　　華　　民　　國　　111 　年　　4 　　月　　28　　日
                  民事第一庭  法  官  吳俐臻
以上為正本係照原本作成。
如對本判決上訴，須於判決送達後20日內向本院提出上訴狀，如
委任律師提起上訴者，應一併繳納上訴審裁判費。
中　　華　　民　　國　　111 　年　　4 　　月　　28　　日
                              書記官  王品涵